【裁判字號】    99,訴,4516
【裁判日期】    991228
【裁判案由】    侵權行為損害賠償
【裁判全文】
臺灣臺北地方法院民事判決              99年度訴字第4516號
原      告  杜謝碧蝦
            蔡寸金
            杜權峰
            杜佳貞
原      告  杜佳嬪
法定代理人  蔡寸金
共      同
訴訟代理人  周金城律師
            張永福律師
被      告  林淵晟
上列當事人間請求損害賠償事件，經本院刑事庭以99年度重附民
字第39號裁定移送前來，本院於民國99年12月21日言詞辯論終結
，判決如下：
    主      文
被告應給付原告杜謝碧蝦新臺幣陸佰拾柒萬壹仟玖佰肆拾捌元
、原告蔡寸金新臺幣柒佰捌拾貳萬壹仟伍佰拾柒元、原告杜權
新臺幣壹佰貳拾柒萬捌仟佰肆拾貳元、原告杜佳貞新臺幣壹
佰柒拾玖萬捌仟貳佰貳拾柒元、原告杜佳嬪新臺幣貳佰伍拾萬零
肆佰陸拾玖元，及均自民國九十九年四月三十日起至清償日止按
年利率百分之五計算之利息。
訴訟費用由被告負擔。
本判決得假執行。
    事實及理由
一原告起訴主張：原告之被繼承人杜讚修於民國98年10月20日凌
  晨1時許，搭乘被告駕駛之車牌095-EU號計程車前往臺北市○
  ○○路○段途中，與被告發生爭執，被告遂於臺北市○○路○段
  235號門前令杜讚修下車，並於杜讚修步行至其車前時，故意
  先倒車再加速往前衝撞杜讚修，致杜讚修傷重不治死亡；原告
  杜謝碧蝦為杜讚修之母、原告蔡寸金為杜讚修之配偶、原告杜
  權、杜佳貞、杜佳嬪為杜讚修之子女，得依民法第184條、
  第192條、第195條規定，請求被告賠償扶養費、殯葬費及精神
  慰撫金等情，求為判命被告給付如主文第1項所示金額及自刑
  事附帶民事起訴狀繕本送達翌日起至清償日止按年利率5%計付
  利息之判決，並願供擔保，請准宣告假執行。
二被告於99年12月21日言詞辯論期日同意原告之請求。
三本院之判斷：按當事人於言詞辯論時為訴訟標的之認諾者，應
  本於其認諾為該當事人敗訴之判決，民事訴訟法第384條定有
  明文。本件被告對於原告依民法第184條、第192條、第195條
  規定，請求被告賠償扶養費、殯葬費及精神慰撫金計如主文第
  1項所示之金額及自刑事附帶民事起訴狀繕本送達翌日即99年4
  月30日起至清償日止按年利率5%計算之利息，業經被告於99年
  12月21日言詞辯論期日為認諾，同意原告之請求（參見本院卷
  第160頁之言詞辯論筆錄），應本於其認諾為其敗訴之判決，
  並依職權宣告假執行。
四據上論結，原告之訴為有理由。依民事訴訟法第78條、第389
  條，判決如主文。
中    華    民    國    99    年    12    月    28    日
                  民事第二庭  法  官  林玲玉
以上正本係照原本作成。
如對本判決上訴，須於判決送達後20日內向本院提出上訴狀。如
委任律師提起上訴者，應一併繳納上訴審裁判費。
中    華    民    國    99    年    12    月    28    日
                              書記官  劉碧輝

司法院資訊處製作；財團法人民間司法改革基金會備份。
